【裁判字號】    96,訴,4539
【裁判日期】    970123
【裁判案由】    毒品危害防制條例
【裁判全文】
臺灣板橋地方法院刑事判決              96年度訴字第4539號
公  訴  人  臺灣板橋地方法院檢察署檢察官
被      告  甲○○
上列被告因違反毒品危害防制條例案件，經檢察官提起公訴（96
年度毒偵字第8591號），因被告於準備程序中就被訴事實為有罪
之陳述，經本院合議庭裁定由受命法官獨任進行簡式審判程序，
並判決如下：
    主  文
甲○○施用第一級毒品，累犯，處有期徒刑捌月。扣案之海洛因
壹包（驗餘淨重零點零陸公克）沒收銷燬之；包裝上開海洛因之
外包裝袋壹個，沒收之。
    事  實
一、甲○○前於民國91年間因施用毒品案件，經本院以91年度毒
    聲字第2344號裁定送觀察、勒戒，因認有繼續施用毒品之傾
    向，令入戒治處所施以強制戒治，於92年1 月15日停止戒治
    ，所餘戒治期間付保護管束，惟其於保護管束期間，有違反
    保護管束應遵守事項情節重大，復經本院以92年度毒聲字第
    1351號裁定撤銷停止戒治，令入戒治處所施以強制戒治，並
    於93年4 月11日強制戒治期滿，由臺灣板橋地方法院檢察署
    檢察官以93年度戒毒偵字第175 號為不起訴處分確定。復因
    違反槍砲彈藥刀械管制條例案件，經本院以94年度訴字第65
    4 號判處有期徒刑1年2月確定，另因施用毒品案件，經本院
    以94年度簡字第3482號判處有期徒刑4 月確定，二案經本院
    裁定應執行有期徒刑1年4月確定（以下簡稱第一案）；復因
    施用毒品案件，經本院判處有期徒刑7 月，依法減為有期徒
    刑3 月又15日，再因竊盜案件，經本院判處有期徒刑6 月，
    依法減為有期徒刑3 月，二案經裁定應執行有期徒刑6 月確
    定（以下簡稱第二案），前開第一案及第二案接續執行，於
    96年10月2 日縮刑期滿執行完畢。詎仍不知悔改，於強制戒
    治執行完畢釋放後5 年內，再犯上開施用毒品案件後，基於
    施用第一級毒品海洛因之犯意，於96年10月22日下午某時許
    ，在台北縣泰山鄉○○路○ 段164 巷13號3 樓之住處內（起
    訴書誤載為96年10月23日下午4 時為警採尿前回溯26小時內
    某時，在不詳地點），以針筒注射稀釋後之海洛因之方式，
    施用海洛因1 次。嗣於同年月23日下午2 時50分許，在台北
    縣泰山鄉○○路○ 段164 巷口，為警查獲，並扣得海洛因1
    包（淨重0.08公克，取0.02公克鑑驗用罄，剩餘0.06公克）
    ，且經採集其尿液送驗後，呈嗎啡陽性反應，始查悉上情。
二、案經臺北縣政府警察局新莊分局報告台灣板橋地方法院檢察
    署檢察官偵查起訴。
    理  由
一、上揭施用第一級毒品海洛因之事實，業據被告甲○○於本院
    審理時坦承不諱，而被告為警查獲時採集之尿液，經送驗結
    果呈嗎啡陽性反應，此有台灣檢驗科技股份有限公司濫用藥
    物尿液檢驗報告及台北縣政府警察局新莊分局偵辦毒品危害
    防制條例案被移送人姓名及代碼對照表各1 份在卷可佐，另
    有海洛因1 包（淨重0.08公克，取樣0.02公克鑑驗用罄，剩
    餘0.06公克）扣案可佐，被告上開自白與事實相符，堪信其
    為真實。又被告前於91年間因施用毒品案件，經本院以91年
    度毒聲字第2344號裁定送觀察、勒戒，因認有繼續施用毒品
    之傾向，令入戒治處所施以強制戒治，於92年1 月15日停止
    戒治，所餘戒治期間付保護管束，惟其於保護管束期間，有
    違反保護管束應遵守事項情節重大，復經本院以92年度毒聲
    字第1351號裁定撤銷停止戒治，令入戒治處所施以強制戒治
    ，並於93年4 月11日強制戒治期滿，由臺灣板橋地方法院檢
    察署檢察官以93年度戒毒偵字第175 號為不起訴處分確定。
    另因施用毒品案件，經本院以94年度簡字第3482號判處有期
    徒刑4 月確定；再因施用毒品案件，經本院判處有期徒刑7
    月，依法減為有期徒刑3 月又15日確定，有台灣高等法院被
    告前案紀錄表1 份在卷可佐，其於強制戒治執行完畢釋放後
    5 年內，再犯上開施用毒品案件後，再為本件施用毒品犯行
    ，應可認定。本案事證明確，被告犯行洵堪認定，應予依法
    論科。
二、核被告所為，係犯毒品危害防制條例第10條第1 項之施用第
    一級毒品罪。被告於施用前後持有海洛因之低度行為，為其
    施用之高度行為所吸收，不另論罪。又被告有上開犯罪事實
    欄所載之前科及執行紀錄，有臺灣高等法院被告前案紀錄表
    1 份在卷可稽，其於5 年內故意再犯本件有期徒刑以上之罪
    ，為累犯，依刑法第47條第1 項規定加重其刑。爰審酌被告
    有多次毒品前科紀錄、其犯罪之手段、國中畢業之智識程度
    、施用毒品係對自己身體之殘害，及其犯罪後坦承犯行之態
    度等一切情狀，量處如主文所示之刑。
三、扣案白色粉末1 包（淨重0.08公克，取樣0.02公克鑑驗用罄
    ，剩餘0.06公克），內含第一級毒品海洛因，有台灣檢驗科
    技股份有限公司濫用藥物檢驗報告1 紙附卷可憑，不問屬於
    犯人與否，應依毒品危害防制條例第18條第1 項前段規定，
    沒收銷燬之。扣案之包裝上開海洛因之外包裝袋1 個，並非
    不可與毒品分離，均係用於包裹毒品，防止其裸露、潮濕，
    便於攜帶施用，認係被告所有，並供犯罪所用之物，爰依刑
    法第38條第1 項第2 款規定宣告沒收。
據上論斷，應依刑事訴訟法第299 條第1 項前段、第273 條之 1
第1 項，毒品危害防制條例第10條第1 項、第18條第1 項前段，
刑法第11條前段、第47條第1 項、第38條第1 項第2 款，判決如
主文。
本案經檢察官陳旻源到庭執行職務。
中    華    民    國    97    年    1     月    23    日
                  台灣板橋地方法院刑事第十三庭
                      法  官  俞秀美
以上正本證明與原本無異。
如不服本判決，應於判決送達後10日內向本院提出上訴狀（應附
繕本）。
                      書記官  謝怡貞
中    華    民    國    97    年    1     月    23    日
附錄本案論罪科刑之法條：
毒品危害防制條例第10條第1項
施用第一級毒品者，處 6月以上5年以下有期徒刑。


司法院資訊處製作；財團法人民間司法改革基金會備份。
